臺灣新北地方法院民事裁定
111年度亡字第49號
聲  請  人  臺灣新北地方檢察署（賢股）
相  對  人  凌懷德  


上列當事人聲請死亡宣告事件，本院裁定如下：
    主  文
准對失蹤人凌懷德（男，民國00年0月0日生，身分證統一編號：
Z000000000號，失蹤前最後住所：新北市○○區○○○路000號）為宣
告死亡之公示催告。
該失蹤人應於本公示催告揭示於法院公告處或資訊網路之翌日起
二個月內，向本院陳報現尚生存，如不陳報，本院將宣告其為死
亡。
無論何人，凡知該失蹤人生死者，均應於上開期間內，將其所知
之事實陳報本院。
    理  由
一、聲請意旨略以：本件相對人即失蹤人凌懷德因行方不明，自
    民國89年4月8日起經列為失蹤人口後，迄今已逾7 年，此有
　　戶籍資料（現戶全戶）、失蹤人口系統資料報表、內政部移
    民署111年2月21日移署資字第1110021711號函（查無失蹤人
    入出境資料）、勞動部勞工保險局111年2月22日保普生字第
    11110028100號函、新北市政府社會局111年2月24日新北社
    老字第1110315084號函、臺北市政府社會局111年2月22日北
    市社老字第1113027934號函（查無失蹤人領取各項社會福利
    補助之資料）、行政院人事行政總處111年2月23日總處資字
    第1110000518號函、國軍退除役官兵輔導委員會111年2月21
    日輔服字第1110012466號函、新北市政府殯葬管理處111年2
    月22日新北殯館字第1115231914號函（查無失蹤人相關殯葬
    紀錄）、臺北市殯葬管理處111年2月23日北市殯儀二字第11
    13001912號函（查無失蹤人相關殯葬紀錄）各一份附卷可稽
    ，為此聲請准予為公示催告等語。
二、按失蹤人失蹤滿7 年後，法院得因利害關係人或檢察官之聲
    請，為死亡之宣告；失蹤人為80歲以上者，得於失蹤滿3 年
    後，為死亡之宣告，民法第8 條第1 項、第2 項分別定有明
    文。次按法院准許宣告死亡之聲請者，應公示催告；公示催
    告應揭示於法院公告處、資訊網路及其他適當處所；法院認
    為必要時，並得命登載於公報或新聞紙，或用其他方法公告
    之。又前開陳報期間，自揭示之日起，應有6 個月以上。失
    蹤人滿百歲者，其陳報期間，得定為自揭示之日起2 個月以
    上。家事事件法第156 條第1 、2 項及但書、第130 條第3
    項至第5 項分別定有明文。
三、經查，聲請人主張之事實，業據聲請人提出失蹤人戶籍資料
    、失蹤人口系統資料報表、內政部移民署111年2月21日移署
    資字第1110021711號函、勞動部勞工保險局111年2月22日保
    普生字第11110028100號函、新北市政府社會局111年2月24
    日新北社老字第1110315084號函、臺北市政府社會局111年2
    月22日北市社老字第1113027934號函、行政院人事行政總處
    111年2月23日總處資字第1110000518號函、國軍退除役官兵
    輔導委員會111年2月21日輔服字第1110012466號函、新北市
    政府殯葬管理處111年2月22日新北殯館字第1115231914號函
    、臺北市殯葬管理處111年2月23日北市殯儀二字第11130019
    12號函在卷可稽；本院另依職權調閱相對人之戶籍資料、入
    出境資訊、勞健保投保資料、稅務電子資料在卷可稽，上開
    資料皆查無相對人現尚生存之資料。本院審酌相對人業於89
    年4月8日起經列為失蹤人口，迄今逾7 年仍行蹤不明，而聲
    請人為臺灣新北地方檢察署，自得為本件聲請人，聲請人聲
    請對凌懷德為死亡宣告，非無理由，自應依法為死亡宣告之
    公示催告。
四、依家事事件法第156 條第2 項，裁定如主文。
中　　華　　民　　國　　111 　年　　5 　　月　　27　　日

                  家事第二庭  法　官　廣于霙　　　　　　
以上正本係照原本作成。　　　　　　　　　　　　
如不服本裁定應於送達後10日內向本院提出抗告狀，並應繳納抗
告費新臺幣1,000元整。
中　　華　　民　　國　　111 　年　　5 　　月　　27　　日
                              書記官  王郁允